【裁判字號】    89,易,928
【裁判日期】    891004
【裁判案由】    違反毒品危害防制條例
【裁判全文】
臺灣新竹地方法院刑事判決                          八十九年度易字第九二八號
    公  訴  人  臺灣新竹地方法院檢察署檢察官
    被      告  甲○○
右列被告因違反毒品危害防制條例案件，經檢察官提起公訴（八十九年度毒偵字第一
七六三號），本院判決如左：
    主  文
甲○○施用第二級毒品，累犯，處有期徒刑陸月，如易科罰金以參佰元折算壹日。
    事  實
一、甲○○前因違反麻醉藥品管理條例案件，經本院以八十四年度易字第二四五九號
    判處有期徒刑五月，如易科罰金以三百元折算一日，並於民國（下同）八十四年
    十一月十四日易科罰金執行完畢。又因違反毒品危害防制條例（施用第一級毒品
    海洛因）案件，經本院以八十七年度毒聲字第八一八號裁定送觀察、勒戒後，認
    無繼續施用毒品之傾向，經臺灣新竹地方法院檢察署檢察官於八十七年十一月五
    日，以八十七年度偵字第七二四四號不起訴處分確定。復因違反毒品危害防制條
    例（施用第一級毒品海洛因）案件，經本院以八十八年度毒聲字第一０八八號裁
    定送觀察勒戒後，有施用毒品之傾向，再經本院以八十八年度毒聲字第一四六五
    號裁定令入戒治處所強制戒治一年，於八十八年八月十二日送至臺灣新竹戒治所
    強制戒治，同時甲○○此非法施用第一級毒品海洛因之二犯犯行，亦經本院於八
    十八年十月二十九日以八十八年度訴字第三三四號判處有期徒刑玖月，嗣因戒治
    屆滿三月且其成效經評定為合格，乃再經本院以八十八年度毒聲字第二六六八號
    裁定停止戒治，所餘戒治期間，付保護管束，而自八十九年一月二十五日起出所
    停止戒治，保護管束期間則至八十九年七月三十一日始告屆滿，惟被告於保護管
    束期間，猶不知悔悟，於八十九年五月十五日二十二時十五分起回溯九十六小時
    內之某時，在不詳地點施用第二級毒品安非他命，為警於八十九年五月十五日經
    通知自行至新竹縣警察局竹北分局採尿始得知上情。
二、案經新竹縣警察局竹北分局報請臺灣新竹地方法院檢察署檢察官偵查起訴。
    理  由
一、訊據被告於警訊中及本院訊問中均矢口否認有右揭犯行，辯稱：伊於停止戒治出
    所後即住在苗栗為恭醫院，並無施用第二級毒品安非他命，尿液檢驗報告有安非
    他命陽性反應，可能係因服用為恭醫院所開之藥物有關云云。經查，其為警查獲
    時所採集之尿液，經送往臺灣檢驗科技股份有限公司以初步檢驗—ＥＩＡ酵素免
    疫分析法及確認檢驗—ＧＣ／ＭＳ氣象層析質譜儀法鑑驗結果，同時呈甲基安非
    他命陽性反應及鴉片類陽性反應（施用第一級毒品部分未經檢察官起訴），有該
    公司於八十九年五月二十六日出具濫用藥物尿液檢驗報告書、列管毒品人口尿液
    檢體採集送驗紀錄表附於偵查卷足憑（見偵卷第四頁至第五頁），而按「送驗涉
    嫌煙毒尿液單‧‧‧如能使用氣相層析質譜儀分析法確認，則可完全排除偽陽性
    之干擾」，為法務部調查局第六處八十五年三月十一（八五）發技（一）字第八
    五０五六００一號函所揭示，足見前揭尿液檢驗報告無偽陽性，檢驗結果堪以採
    信；次按「甲基安非他命經口服投與後約百分之七十於二十四小時自尿液中排出
    ，約百分之九十於九十六小時內自尿液中排出‧‧‧甲基安非他命之檢出與其投
    與方式、投與量、個人體質、採尿時間及檢測儀器之精密度等諸多關係有關，因
    此僅憑尿液中呈安非他命陽性反應，並無法確實推算吸食時間距採集時間之長短
    ，惟依上述資料推斷，最長不可能超過四日」，亦有行政院衛生署藥物食品檢驗
    局八十一年二月八日（八一）藥檢壹字第００一一五六號函一紙在卷可稽。是依
    上開說明，被告於八十九年五月十五日二十二時十五分許起回溯前九十六小時內
    之某時，在不詳處所施用第二級毒品安非他命之犯行，堪以認定，是見被告所辯
    ，顯係卸責之詞，洵不足採。被告曾於八十七年間因施用第一級毒品海洛因案件
    ，經檢察官聲請本院以八十七年度毒聲字第八一八號裁定送觀察、勒戒後，認無
    繼續施用毒品之傾向，而由檢察官於八十七年十一月五日，以八十七年度偵字第
    七二四四號不起訴處分確定；並於前開案件經不起訴處分確定後，再因施用第一
    級毒品海洛因案件，經檢察官聲請本院以八十八年毒聲字第一０八八號裁定送觀
    察、勒戒，認有繼續施用毒品之傾向，再經檢察官聲請本院以八十八年度毒聲字
    第一四六五號裁定令入戒治處所強制戒治一年，並經本院以八十八年度訴字第三
    三四號判處有期徒刑九月。嗣其經施以強制戒治後，因執行屆滿三月，經執行戒
    治處所即臺灣新竹戒治所評定其戒治成效為合格，而認無繼續戒治之必要，乃報
    由檢察官聲請本院以八十八年度毒聲字第二六六八號裁定停止戒治，所餘戒治期
    間，付保護管束，並於八十九年一月二十五日起出所停止戒治，保護管束期間則
    至八十九年七月三十一日始告屆滿，此有臺灣新竹地方法院檢察署檢察官八十八
    戒執二字第一九二號保護管束指揮書、八十八年度訴字第三三四號刑事判決（見
    偵卷第二十三頁至第二十八頁）、臺灣新竹地方法院檢察署檢察官八十七年度偵
    字第七二四四號不起訴處分書（見本院卷）在卷足憑。本件事證已臻明確，被告
    犯行洵堪認定。
二、核被告所為，係犯毒品危害防制條例第十條第二項之施用第二級毒品罪。被告甲
    ○○有違反槍砲彈藥刀械管制條例、麻醉藥品管理條例等前科，最後一次於八十
    四年間因違反麻醉藥品管理條例案件，經本院判處有期徒刑五月，於八十四年十
    一月十四日易科罰金完畢，有臺灣新竹地方法院檢察署刑案資料查註紀錄表及臺
    灣高等法院被告全國前案紀錄表在卷可參，其於五年以內再犯本件有期徒刑以上
    之罪，為累犯，應依刑法第四十七條之規定加重其刑。爰審酌被告無視法令之禁
    止，前已因違反毒品危害防制條例案件，經法院判處有期徒刑在案，有臺灣高等
    法院被告全國前案記錄表、臺灣新竹地方法院檢察署刑案資料查註記錄表在卷可
    稽（見本院卷及偵卷第九至十四頁），竟再度施用足以導致精神障礙及生命危險
    之成癮性毒品，顯無悔改之意，兼以施用毒品所生危害以自戕健康為主，及其施
    用期間長短，事後尚無悔意並未坦承犯行等一切情狀，量處如主文所示之刑，並
    諭知易科罰金之折算標準。
三、另被告為警查獲時之尿液，經送往臺灣檢驗科技公司鑑驗結果，呈鴉片類陽性反
    應，是否涉及毒品危害防制條例第十條第一項之條例施用第一級毒品罪嫌，由檢
    察官另行偵處之。
據上論斷，應依刑事訴訟法第二百九十九條第一項前段，毒品危害防制條例第十條第
二項，刑法第十一條前段、第四十七條、第四十一條，罰金罰鍰提高標準條例第二條
，判決如主文。
本案經檢察官林李嘉到庭執行職務。
中      華      民      國      八十九         年      十      月  四   日
                                      臺灣新竹地方法院刑事第二庭
                                          法  官  張  百  見
右正本證明與原本無異。
如不服本判決，應於判決送達後十日內向本院提出上訴狀( 應附繕本 )，上訴於
臺灣高等法院。
書記官  陳  進  楷
中      華      民      國      八十九         年      十      月  四   日
附錄法條：毒品危害防制條例第十條第二項。
施用第二級毒品者，處三年以下有期徒刑。


司法院資訊處製作；財團法人民間司法改革基金會備份。
